臺灣基隆地方法院基隆簡易庭民事判決
111年度基簡字第119號
原      告  林美華  
訴訟代理人  江鑑清  
            陳文華  
被      告  許瀚隆  



上列當事人間因過失傷害案件，原告提起刑事附帶民事訴訟，經
本院刑事庭以110年度交附民字第115號裁定移送而來，本院於民
國111年9月1日言詞辯論終結，判決如下：
    主  文
被告應給付原告新臺幣壹萬柒仟壹佰玖拾壹元，及自民國一百一
十一年三月四日起至清償日止，按週年利率百分之五計算之利息
。
原告其餘之訴駁回。
訴訟費用由被告負擔百分之三，餘由原告負擔。
本判決第一項得為假執行。但被告如以新臺幣壹萬柒仟壹佰玖拾
壹元為原告預供擔保後，得免為假執行。
原告其餘假執行之聲請駁回。
    事實及理由
壹、程序事項：
一、按訴狀送達後，原告不得將原訴變更或追加他訴，但請求之
    基礎事實同一、擴張或減縮應受判決事項之聲明者，不在此
    限，民事訴訟法第255條第1項第2款、第3款分別定有明文。
    經查，原告原起訴時聲明為：㈠被告應給付原告新臺幣（下
    同）503,633元。㈡訴訟費用由被告負擔；嗣於民國111年2月
    23日以書狀變更聲明為：㈠被告應給付原告511,938元，及自
    刑事附帶民事準備書狀繕本送達翌日起至清償日止，按週年
    利率百分之5計算之利息。㈡請准供擔保宣告假執行。㈢訴訟
    費用由被告負擔。核其所為之變更屬擴張應受判決事項之聲
    明且與原起訴事實之基礎事實同一，合於上開規定，應予准
    許。
二、被告經合法通知，未於最後言詞辯論期日到場，核無民事訴
    訟法第386條所列各款情形，依民事訴訟法第436條第2項、
    第385條第1項前段之規定，准原告之聲請，由其一造辯論而
    為判決。
貳、實體事項：
一、原告主張：
　㈠被告於109年7月10日上午6時40分許，駕駛NET-2387號普通重
    型機車（下稱被告機車），從基隆市中山區文明路往中華路
    方向行駛，行駛至基隆市○○區○○路00號前未劃設行車分向線
    之下坡彎道時，原應減速慢行，竟疏未注意，與對向由訴外
    人林美花所駕駛、後座附載原告之MJX-5626號普通重型機車
    （下稱系爭機車），於轉彎處會車時碰撞（下稱系爭車禍）
    ，原告與訴外人林美花因而人車倒地，造成原告受有左側小
    腿外踝及遠端脛骨移位閉鎖性骨折之傷害。爰依民法第184
    條第1項前段、第2項、第191條之2、第193條第1項、第195
    條第1項前段之規定，請求被告負損害賠償責任。
  ㈡原告請求共511,938元，其範圍及金額如下：
  ⒈醫療費用
    原告因系爭車禍受傷，前往基隆長庚醫院骨科、復健科及中
    醫針傷組、仁愛中醫診所、臺北長庚復健科、信榮國術館及
    建安堂國術館治療，合計支出醫療費用203,663元。
  ⒉看護費用
　　原告因系爭車禍受傷，住院期間及出院後1個月內，合計35
    日需專人看護照顧，支出看護費用共計70,800元。
  ⒊交通費用
　　原告因系爭車禍受傷，不良於行，需搭乘計程車往返中西醫
    之醫療院所就診、復健，依相關車資單據所示，車資850元
    為往返仁愛中醫之車資、車資320元及255元為往返基隆長庚
    醫院之車資（因原告住處有變，部分車資為800元），而車
    資1,200元則因在基隆復健後病況並未好轉，改向臺北長庚
    醫院就診，為往返臺北長庚醫院進行復健之車資，上開車資
    合計支出64,775元。
  ⒋慰撫金
　　系爭車禍後，造成原告長期無法正常入眠之痛苦與憂擾，對
    原告造成相當之精神上痛苦，故請求被告賠償慰撫金100,00
    0元。
  ⒌其他費用
　　原告因系爭車禍受傷，後續支出營養補給品22,700元，且預
    估後續治療及車資尚須花費50,000元，亦一併請求之。
  ㈢併聲明：被告應給付511,938元，及自刑事附帶民事準備書狀
    繕本送達翌日起至清償日止，按週年利率百分之五計算之利
    息；訴訟費用由被告負擔；請准供擔保宣告假執行。
二、被告答辯略以：
　　對於原告主張後續回診治療及車資部分，因尚未發生，故原
    告不得請求；另原告業已受領強制汽車責任保險給付93,562
    元，用以賠付系爭車禍所生之損害，應自其請求金額中扣除
    等語。　　
三、本院之判斷：
　㈠原告主張被告於109年7月10日上午6時40分許，駕駛被告機車
    碰撞原告所搭乘之系爭機車，致使原告身體受傷，而支出相
    關醫療費用等事實，業據其提出基隆長庚醫院診斷證明書、
    基隆長庚醫院醫療費用收據、計程車收費憑證、看護費收據
    等件為證，而被告之行為亦經本院刑事庭以110年度交易字
    第84號判決判處被告犯過失傷害罪，處拘役40日，如易科罰
    金，以1,000元折算1日在案等情，復經本院依職權調閱前開
    刑事卷宗及系爭事故交通相關資料（含交通部公路總局臺北
    區監理所基宜區車輛行車事故鑑定會鑑定意見書基宜區第00
    00000案影本、A2類道路交通事故現場圖、A2類道路交通事
    故調查報告表㈠㈡、基隆市警察局道路交通事故談話紀錄表、
    道路交通事故當事人酒精測定紀錄表、道路交通事故肇事人
    自首情形紀錄表、道路交通事故初步分析研判表、交通事故
    照片黏貼紀錄表）查核屬實，且為被告所不爭執，自勘信為
    真實。
　㈡按因故意或過失，不法侵害他人之權利者，負損害賠償責任
    ；汽車、機車或其他非依軌道行駛之動力車輛，在使用中加
    損害於他人者，駕駛人應賠償因此所生之損害；汽車交會時
    ，在未劃有分向標線之道路，或鐵路平交道，或不良之道路
    交會時，應減速慢行，民法第184條第1項前段、第191條之2
    前段及道路安全規則第100條第1項第1款定有明文。本件被
    告駕駛被告機車行經上開地點時，未減速慢行，致生系爭車
    禍，是被告就系爭車禍之發生顯有過失，且其過失行為與原
    告之受傷結果間，具有相當之因果關係，揆諸上開規定，被
    告對於原告所生之傷害，自應負擔侵權行為損害賠償責任。
　㈢再按不法侵害他人之身體、健康、名譽、自由、信用、隱私
    、貞操，或不法侵害其他人格法益而情節重大者，被害人雖
    非財產上之損害，亦得請求賠償相當之金額。民法第195條
    第1項前段分別定有明文。被告因過失不法行為肇生系爭車
    禍，致原告受有身體之傷害，依上規定原告得向被告請求財
    產上及非財產上之損害賠償。茲就原告各項請求是否有理由
    ，分別認定如下：
　⒈醫療費用：
    原告主張因系爭車禍受傷就診，支出醫療費用合計203,663
    元，業據提出基隆長庚醫院診斷證明書、基隆長庚醫院醫療
    費用收據影本、臺北長庚醫院醫療費用收據影本、仁愛中醫
    掛號收據影本、建安堂國術館民俗調理服務說明書等件為證
    （詳見附表）。查原告主張前往基隆長庚醫院及臺北長庚醫
    院部分之醫療費用，確為原告因系爭車禍所受損害之支出，
    復為被告所不爭執，原告此部分之請求，洵屬有據。惟原告
    主張其前往仁愛中醫診所治療之看診費用共1,300元，並非
    醫師囑咐應採行之治療方式，且原告業已於上開基隆長庚醫
    院、臺北長庚醫院等醫療院所持續進行相關復健治療，復無
    醫師處方，原告於仁愛中醫診所治療之看診費用共1,300元
    ，即非屬必要，不應准許。另原告主張其前往建安堂國術館
    並支出之膏藥及薰洗藥費用共1,600元，並據提出建安堂國
    術館所開之單據為證，惟其所支出之膏藥及薰洗藥費用與系
    爭車禍受傷之「左側小腿外踝及遠端脛骨移位閉鎖性骨折」
    有何關連性及必要性，原告均未舉證證明之，亦未有中醫師
    之處方，故其提出前揭單據尚難採為有利其之證據，故其請
    求此部分之醫療費用1,600元即屬無據，不應准許。至原告
    另為請求信榮國術館推拿費用5,200元，惟並無提出相關單
    據證明其所述為真實，洵不可採。從而，依附表所示，原告
    請求被告應給付醫療費用195,663元，自應准許，逾此範圍
    部分之請求，並非有據，應予駁回。
  ⒉看護費用：
　　原告主張系爭車禍受傷後，住院期間及出院後1個月內，合
    計35日需專人看護照顧，合計支出70,800元等語，業據其提
    出基隆長庚醫院診斷證明書、看護費收據等件可證，足徵原
    告確有受看護之必要，及支出看護費用之事實，應屬可採。
    而推算其每日看護費用約為2,023元【計算式：70,800元÷35
    日＝2,023元（小數點後四捨五入）】，符合一般全日看謢費
    用行情，是以原告請求看護費用70,800元，應予准許。至被
    告固辯稱其看護費用應為34日云云，惟並無提出相關證據證
    明其所述為真實，洵不可採。
  ⒊交通費用：
　　原告主張因系爭車禍受有前述傷害，有搭車往返醫院就醫之
    必要，共支出64,775元等語，業據原告提出計程車收費憑證
    影本為證，其中原告主張其因腳傷不便，而暫住其小叔所住
    汐止水蓮山莊（新北市○○區○○街000巷00弄0000號），至基
    隆長庚醫院來回之車資為800元，核其金額與大都會計程車
    車資試算結果大致相符，復為被告所不爭執，應予列計；原
    告搬回其住所處（基隆市○○區○○街0巷0號4樓）後至基隆長
    庚醫院來回之車資為255元或320元（詳見附表），核其金額
    與大都會計程車車資試算結果大致相符，應予列計；另原告
    自其住所處至臺北長庚醫院來回之車資為1,200元，核其金
    額與大都會計程車車資試算結果大致相符，應予列計。惟按
    附表所示，原告提出部分計程車收費憑證為上述非必要性治
    療及無關聯性治療所花費之車資，如前所述，應予扣除；部
    分計程車收費憑證未提出同日之就診收據或就診證明，尚難
    認此交通費用與系爭車禍有何關聯，應予扣除。另查原告提
    出110年1月13日、110年3月18日、110年4月15日三日之憑證
    ，有重複主張之情事，且所請價額不一，查此三日之車資，
    均為原告自住家（基隆市○○區○○街0巷0號4樓）往返基隆長
    庚醫院之車資，經大都會計程車車資試算結果，每趟車資為
    145元，來回為290元，原告重複提出憑證，一為255元，一
    為320元，核其餘往返同樣地點之車資單據，亦為255元或32
    0元，本院審酌原告回診頻率及傷勢，上述三日之憑證，均
    以320元列計。從而，原告請求被告應給付交通費用32,715
    元，自應准許，逾此範圍部分之請求，並非有據，應予駁回
    。
  ⒋其他費用部分：
　⑴原告主張其因系爭車禍，需購買營養品，並提出營養品照片
    為證，惟查，原告雖主張因系爭車禍需購買營養品支出22,7
    00元（紅棗、枸杞、人蔘），然觀以原告所提出基隆長庚醫
    院診斷證明書之醫囑，均未記載該營養品為恢復其傷勢所必
    需，且原告就其傷勢有必要支出營養品費用等節，亦未舉證
    以實其說，其上開主張，並非有據，應予駁回。
　⑵又原告主張預估後續治療及車資費用50,000元部分，僅係原
    告就未來費用之評估，雖提出計算方式，惟顯非已實現之損
    害，亦難認有其必要性，是原告此部分請求亦不可採，不應
    准許。
　⒌精神慰撫金：
    按關於慰撫金之多寡，應以被害人精神上所受之苦痛為準據
    ，亦應審酌被害人之地位、家況及加害人之地位，俾資為審
    判之依據，故應就兩造之身分、職業、教育程度、財產及經
    濟狀況，用以判斷非財產上損害之慰撫金數額（最高法院51
    年度台上字第223號判決意旨、86年度台上字第511號判決意
    旨參照）。蓋慰藉金係以精神上所受無形之痛苦為準，非如
    財產損失之有價額可以計算，究竟如何始認為相當，自應審
    酌被害人及加害人之地位、家況、並被害人所受痛苦之程度
    、與其他一切情事，定其數額。本院審酌原告為大學肄業之
    教育程度，於109年度之所得為136,832元，名下有價值為73
    ,960元之財產；被告為高職畢業之教育程度，於109年度之
    所得為176,764元，名下有價值為302,589元之財產等情（參
    見兩造之個人戶籍資料及稅務電子閘門財產所得調件明細表
    ），併參系爭車禍發生之情況、被告加害程度及原告所受損
    害等一切情狀，是原告請求之非財產上損害賠償即精神慰撫
    金酌減為70,000元，始屬合理。　
　㈣從而，原告因本件交通事故所受損害為369,178元（計算式：
    195,663元＋70,800元＋32,715元＋70,000元＝369,178元）。
四、另按損害之發生或擴大，被害人與有過失者，法院得減輕賠
    償金額，民法第217條第1項定有明文。又損害之發生或擴大
    ，被害人與有過失者，法院得減輕賠償金額或免除之，法院
    對於賠償金額減至何程度，抑為完全免除，雖有裁量之自由
    ，但應斟酌雙方原因力之強弱與過失之輕重定之（最高法院
    97年度台上字第871號民事判決意旨參照）。再按駕駛車輛
    有過失致乘客被他人駕駛之車撞擊而受傷者，乘客係因藉駕
    駛人載送而擴大其活動範圍，駕駛人為之駕駛車輛，應認係
    乘客之使用人，而應類推適用民法第224條規定依同法第217
    條第1項規定，減輕加害人之賠償金額（最高法院74年台上
    字第1170號裁判意旨可資參照）。經查，系爭車禍之發生被
    告雖有過失，然訴外人林美花駕駛系爭機車，本應於行經未
    劃分向標線路段，靠右側行駛，以保障行車安全，而疏未靠
    右側行駛，致被告機車碰撞訴外人林美花所騎乘系爭機車，
    訴外人林美花亦有過失。且系爭車禍經送請交通部公路總局
    車輛行車事故鑑定覆議會覆議意見亦認：「一、訴外人林美
    花駕駛系爭機車，行經未劃分向標線路段，未靠右行駛，為
    肇事主因；二、被告駕駛被告機車，行經未劃分向標線路段
    會車時，未減速慢行，為肇事次因」等語，此有交通部公路
    總局車輛行車事故鑑定覆議會覆議意見書第0000000案在卷
    可參。至原告則係搭乘訴外人林美花即其姐所騎乘系爭機車
    ，核係利用訴外人林美花之駕駛行為擴大自己活動範圍，享
    受其利益，依上揭說明，應就訴外人林美花駕駛行為所致生
    之不利益，同負與有過失之責任，就其損害之擴大亦與有過
    失。本院審酌兩造同為肇致系爭車禍之原因，及對於系爭車
    禍發生之前開過失情節，因認原告就系爭車禍所受損害應負
    百分之七十之過失責任，被告應負擔百分之三十之過失責任
    ，原告就其因系爭車禍所受損害得請求被告賠償之金額應為
    110,753元（計算式：369,178元×30%＝110,753元，元以下四
    捨五入）。
五、第按保險人依本法規定所為之保險給付，視為被保險人損害
    賠償金額之一部分；被保險人受賠償請求時，得扣除之。強
    制汽車責任保險法第32條定有明文，從而，保險人所給付受
    益人之保險金，可視為被保險人或加害人所負損害賠償金額
    之一部分，受害人倘已自保險金獲得滿足，自不得又對被保
    險人或加害人再事請求（最高法院90年度台上字第825號判
    決意旨參照）。經查，原告於系爭車禍發生後，業已受領強
    制汽車責任保險給付93,562元，此有被告提出富邦產物保險
    股份有限公司強制汽車責任保險申請通知函影本為證，復為
    兩造所不爭執，則依上開說明，此部分金額應自原告得請求
    之賠償金額中扣除。準此，原告前揭得請求被告賠償之金額
    ，經扣除原告已受領之強制汽車保險金後，所得請求之部分
    應為17,191元（計算式：110,753元－93,562元＝17,191元）
六、末按給付有確定期限者，債務人自期限屆滿時起，負遲延責
    任；給付無確定期限者，債務人於債權人得請求給付時，經
    其催告而未為給付，自受催告時起，負遲延責任。其經債權
    人起訴而送達訴狀，或依督促程序送達支付命令，或為其他
    相類之行為者，與催告有同一之效力，民法第229條第1項、
    第2項分別定有明文。又遲延之債務，以支付金錢為標的者
    ，債權人得請求依法定利率計算之遲延利息。但約定利率較
    高者，仍從其約定利率；應付利息之債務，其利率未經約定
    ，亦無法律可據者，週年利率為5%，民法第233條第1項、第
    203條亦有明文。本件原告請求被告給付損害賠償額之債權
    ，並無確定期限，應自被告受催告時起，始負遲延責任。從
    而，原告依侵權行為之法律關係，請求被告給付17,191元，
    及自刑事附帶民事準備書狀繕本送達被告之翌日即111年3月
    4日起至清償日止，按週年利率5%計算之利息，為有理由，
    應予准許；其逾此範圍之請求，為無理由，應予駁回。
七、綜上所述，原告依侵權行為損害賠償之法律關係，請求被告
    給付17,191元，及自111年3月4日起至清償日止，按週年利
    率5％計算之利息部分，為有理由，應予准許。逾此範圍，則
    無理由，應予駁回。
八、本件事證已臻明確，兩造其餘攻擊防禦方法及本院未經援用
    之證據資料，經審酌後，認與本件判決之結果不生影響，爰
    不予以一一論列。
九、本件係刑事附帶民事訴訟，由本院刑事庭移送前來，依刑事
    訴訟法第504條第2項之規定，原免納裁判費，然嗣後原告擴
    張聲明因此補繳裁判費1,000元，爰依據兩造勝敗比例諭知
    訴訟費用由被告負擔百分之三（計算式：17,191元÷511,938
    元＝0.03，小數點第3位以下四捨五入），餘由原告負擔。
十、本件原告勝訴部分，係因適用簡易程序所為被告敗訴之判決
    ，依民事訴訟法第389條第1項第3款，應依職權宣告假執行
    ，併酌情依同法第392條第2項規定，職權宣告被告得預供擔
    保而免為假執行。
參、據上論結，本件原告之訴為一部有理由，一部無理由，依民
    事訴訟法第436條第2項、第87條第1項、第79條、第385條第
    1項前段、第389條第1項第3款、第392條第2項，判決如主文
    。
中　　華　　民　　國　　111 　年　　9 　　月　　15　　日
                  基隆簡易庭法  官  周裕暐
以上正本係照原本作成。
對於本件判決如有不服，應於收受送達後20日內向本院提出上訴
書狀，上訴於本院合議庭，並按他造當事人之人數附具繕本。如
委任律師提起上訴者，應一併繳納上訴審裁判費。
中　　華　　民　　國　　111 　年　　9 　　月　　15　　日
                            書記官  謝佩芸
附表：　
日期 醫院名稱 診別 醫療費用 （新臺幣） 交通費用（新臺幣） 備註 109/7/10 至109/7/14 基隆長庚 骨科 176533元 435元 住院 109/7/23 基隆長庚 骨科 340元 800元　  109/7/28 基隆長庚 中醫針傷組 852元 800元　  109/7/31 基隆長庚 中醫針傷組 150元 800元　  109/8/4 基隆長庚 中醫針傷組 1052元 800元　  109/8/7 基隆長庚 中醫針傷組 150元 800元　  109/8/8    1700元 (汐止-天母) 無就診紀錄 109/8/11 基隆長庚 中醫針傷組 1052元 800元　  109/8/14 基隆長庚 中醫針傷組 150元 800元　  109/8/18 基隆長庚 中醫針傷組 1212元 800元　  109/8/21 基隆長庚 中醫針傷組 150元 800元　  109/8/25 基隆長庚 中醫針傷組 1131元 800元　  109/8/28 基隆長庚 中醫針傷組 150元 800元　  109/8/29 仁愛中醫 診所 100元 850元 非必要性 109/8/31 仁愛中醫 診所 100元 850元　 非必要性 109/9/1 仁愛中醫 診所 100元 850元　 非必要性 109/9/2 仁愛中醫 診所 100元 850元　 非必要性 109/9/3 仁愛中醫 診所 100元 850元 非必要性 109/9/4 仁愛中醫 診所 100元 850元　 非必要性 109/9/8 仁愛中醫 診所 100元 850元　 非必要性     1700元 (汐止-天母) 無關聯性 109/9/10 仁愛中醫 診所 100元 850元　 非必要性 109/9/11 仁愛中醫 診所 100元 850元　 非必要性 109/9/14 仁愛中醫 診所 100元 850元　 非必要性 109/9/17 仁愛中醫 診所 100元 850元　 非必要性 109/9/19 仁愛中醫 診所 100元 850元　 非必要性 109/9/23 基隆長庚 骨科 340元 800元　    骨科 180元   109/9/24 基隆長庚 醫療事務課 560元 未提出單據  109/9/26 信榮 國術館 未提出單據 (主張300元) 155元 非必要性 109/9/27 信榮 國術館 未提出單據 (主張300元) 155元 非必要性 109/9/28 信榮 國術館 未提出單據 (主張300元) 155元 非必要性 109/9/29 信榮 國術館 未提出單據 (主張300元) 155元 非必要性 109/9/30 信榮 國術館 未提出單據 (主張300元) 155元 非必要性 109/10/1至 109/10/4 信榮 國術館 未提出單據 (主張1200元) 未提出單據 非必要性 109/10/5 信榮 國術館 未提出單據 (主張300元) 155元 非必要性 109/10/12 信榮 國術館 未提出單據 (主張300元) 155元 非必要性 109/10/13 信榮 國術館 未提出單據 (主張300元) 155元 非必要性 109/10/14至109/10/17 信榮 國術館 未提出單據 (主張800元) 未提出單據 非必要性 109/10/19至109/10/22 信榮 國術館 未提出單據 (主張800元) 未提出單據 非必要性 109/10/26 基隆長庚 復健科 390元 800元  109/11/5 基隆長庚 骨科 571元 255元  109/11/19 基隆長庚 復健科 復健記錄單 320元  109/11/20 台北長庚 復健科 520元 1200元  109/11/23 基隆長庚 復健科 醫療事務課 40元 320元  109/11/25 台北長庚 復健科 250元 1200元  109/11/26 基隆長庚 復健科 復健記錄單 320元  109/11/27    1200元 無就診紀錄 109/12/2    1200元 無就診紀錄 109/12/3 基隆長庚 復健科 醫療事務課 500元 320元  109/12/4    1200元 無就診紀錄 109/12/7    1200元 無就診紀錄 109/12/9    1200元 無就診紀錄 109/12/10 基隆長庚 復健科 復健記錄單 320元  109/12/11 台北長庚 復健科 520元 1200元    復健科 250元   109/12/14    1200元 無就診紀錄 109/12/16 台北長庚 復健科 1200元 1200元  109/12/17 基隆長庚 復健科 復健記錄單 320元  109/12/18    1200元 無就診紀錄 109/12/21 台北長庚 復健科 1200元 1200元  109/12/22 基隆長庚 復健科 390元 255元  109/12/23    1200元 無就診紀錄 109/12/24 基隆長庚 復健科 復健記錄單 320元  109/12/25 台北長庚 復健科 520元 1200元  109/12/27 仁愛中醫 診所 100元(診斷證明書費用) 未提出單據 非必要性 109/12/28 台北長庚 復健科 250元 1200元  109/12/30 基隆長庚 復健科 復健記錄單 320元  109/12/31 基隆長庚 復健科 復健記錄單 320元  110/1/4    1200元 無就診紀錄 110/1/6 基隆長庚 復健科 復健記錄單 320元  110/1/7 基隆長庚 復健科 復健記錄單 320元  110/1/8 基隆長庚 中醫針傷組 220元 未提出單據  110/1/11    1200元 無就診紀錄 110/1/13 基隆長庚 復健科 340元 255元 320元 憑證重複 110/1/15 台北長庚 復健科 520元 1200元    醫療事務課 150元   110/1/21 基隆長庚 復健科 復健記錄單 320元  110/1/28 基隆長庚 復健科 復健記錄單 320元  110/2/1 基隆長庚 復健科 復健記錄單 320元  110/2/4 基隆長庚 復健科 復健記錄單 320元  110/2/8 基隆長庚 復健科 復健記錄單 320元  110/2/24 基隆長庚 復健科 390元 255元  110/2/25 基隆長庚 復健科 復健記錄單 320元  110/3/4 基隆長庚 復健科 復健記錄單 320元  110/3/8 基隆長庚 復健科 復健記錄單 320元  110/3/11 基隆長庚 復健科 復健記錄單 320元  110/3/15 基隆長庚 復健科 復健記錄單 320元  110/3/18 基隆長庚 復健科 340元 255元 320元 憑證重複 110/3/22 基隆長庚 復健科 復健記錄單 320元  110/3/25 基隆長庚 復健科 復健記錄單 320元  110/3/29 基隆長庚 復健科 復健記錄單 320元  110/3/31 基隆長庚 骨科 340元 255元  110/4/8 基隆長庚 復健科 復健記錄單 320元  110/4/12 基隆長庚 復健科 復健記錄單 320元  110/4/14    255元 無就診紀錄 110/4/15 基隆長庚 骨科 340元 255元 320元 憑證重複   復健科 340元   110/4/19 基隆長庚 復健科 復健記錄單 320元  110/4/22 基隆長庚 復健科 復健記錄單 320元  110/4/28 基隆長庚 復健科 復健記錄單 320元  110/5/6 基隆長庚 復健科 340元 255元  110/11/22 基隆長庚 骨科 340元 255元  111/1/3 基隆長庚 骨科 1060元 255元  111/1/24 基隆長庚 骨科 340元 255元  111/2/13 建安堂 國術館 1600元 4200元 (無日期) 非必要性 原告起訴請求   203,663元 64,775元  得請求部分合計   195,663元 32,715元